tb_blockA_carichi.cir - apparecchio spento a valle di una fissa: chi esce dalla classe A (L17, ADR-023)
* Prima riga = titolo (docs/limitations.md #10).
*
* STORIA. Il deck nasce come evidenza di NC-010: il blocco A pilotava
* direttamente le due uscite fisse (ADR-008), e un apparecchio spento con Zin
* bassa su una di loro lo portava in classe B - a 10 ohm I_C(Q132) minima
* -0.23 uA (data/2026-09-09 col THAT320, data/2026-09-14 con l'LS352).
* L17 mette un buffer per ogni fissa (ADR-023) e questo deck ne misura
* l'effetto sulla topologia nuova.
*
* IL VERBO (ADR-023): la classe A deve restare sui percorsi ASCOLTABILI.
* Con un apparecchio spento su FIX1:
*   - XA (blocco A: alimenta l'attenuatore, cioe' il percorso principale, e
*     l'altra fissa)  -> classe A in OGNI riga;
*   - XF2 (buffer della fissa che si sta ascoltando) -> classe A in OGNI riga;
*   - XF1 (buffer della fissa con l'apparecchio spento) -> libero: nessuno
*     ascolta quell'uscita. La sua termica e' di tb_mute_corto.cir (P7).
* Classe A <=> icmin_q132 > 0 E icmax_q133 < 0 (entrambi conducono sempre).
*
* IL CONTROLLO CHE IL DECK SAPPIA FALLIRE. Le due fisse si prendono da un
* nodo scelto con due resistenze per fissa:
*   RVN1 OUTF1 SEL1  (cablaggio NUOVO,  dal buffer)
*   RVV1 OUTA  SEL1  (cablaggio VECCHIO, dal blocco A, cioe' ADR-008)
* una a 1 mohm e l'altra a 1e12. Col cablaggio vecchio lo STESSO deck deve
* ritrovare la classe B di XA a 10 ohm: se non la trova, non vede niente.
* Col cablaggio vecchio i buffer restano a vuoto e le loro righe non contano.
*
* CIRCUITO. Tre GAINBLOCK da gain_block.subckt (generato, mai toccato a mano),
* cablati a guadagno unitario come in preamp_audio.py: R_g non montata.
* Differenza nota, la stessa di tb_mute_corto.cir: il subckt porta R113 =
* 1 MEG sull'ingresso, che preamp_audio.py NON monta sui buffer (r_in=None).
* Sui buffer e' 1 MEG in parallelo all'uscita del blocco A (~1 ohm): 1 uA di
* picco, trascurabile sulle correnti d'uscita.
*
* NOMI DEI DISPOSITIVI letti da gain_block.subckt di oggi:
*   Q132 NMJE15032 (NPN d'uscita)   Q133 PMJE15033 (PNP d'uscita)
* Nei dati del 2026-09-09 compare Q134: e' lo stesso dispositivo prima delle
* rinumerazioni L22/L10.
*
* PROVVISORIO SUI MODELLI: tutto tranne LS352 e' segnaposto, LSK489 compreso
* (LSK489X in placeholder_devices.lib, KF=0; NC-017, NC-031). Nessuna cifra di
* distorsione va ricavata da qui.
*
* CONVENZIONE DI PERCORSO: `.include @REPO@/...` e file scritti con nome nudo.
* Nessun file si chiama tb_blockA_carichi_wrdata.txt: run_simulation.sh avvisa
* e scrive un json con rows: 0, e converte i .txt al secondo passaggio. Le
* tabelle sono .csv scritte da echo, che il secondo passaggio non tocca.

.include @REPO@/spice/preamp/placeholder_devices.lib
.include @REPO@/models/bjt_pnp/ls350.lib
.include @REPO@/spice/preamp/gain_block.subckt

VPP VPLUS 0 DC 15
VMM VMINUS 0 DC -15

* 3.818 V di picco = 2.700 V RMS = E6 a fondo scala. Sorgente K11 (< 1.5 ohm).
VIN SRC 0 SIN(0 3.818 1k) AC 1
RSRC SRC IN 1.5

* ---------------- BLOCCO A: guadagno 1, R_g non montata ------------------
XA IN OUTA FBA RGA RG10A VPLUS VMINUS GAINBLOCK
RRGA RGA 0 1G
RRG10A RG10A 0 1G
CRGA RGA 0 15p
CRG10A RG10A 0 15p
* attenuatore da 10 k, manopola al massimo: il carico piu' pesante che vede
RATT OUTA 0 10k

* ---------------- i due buffer delle fisse (ADR-023) ---------------------
XF1 OUTA OUTF1 FBF1 RGF1 RG10F1 VPLUS VMINUS GAINBLOCK
RRGF1 RGF1 0 1G
RRG10F1 RG10F1 0 1G
CRGF1 RGF1 0 15p
CRG10F1 RG10F1 0 15p
XF2 OUTA OUTF2 FBF2 RGF2 RG10F2 VPLUS VMINUS GAINBLOCK
RRGF2 RGF2 0 1G
RRG10F2 RG10F2 0 1G
CRGF2 RGF2 0 15p
CRG10F2 RG10F2 0 15p

* ---------------- selezione del cablaggio --------------------------------
RVN1 OUTF1 SEL1 1m
RVV1 OUTA  SEL1 1e12
RVN2 OUTF2 SEL2 1m
RVV2 OUTA  SEL2 1e12

* ---------------- le due fisse, come preamp_audio.py le cabla ------------
* 47 ohm + 4.7 uF + 470 k di scarico. RJ1 e' l'apparecchio a valle della
* fissa 1, spazzato; la fissa 2 porta lo Stax (50 k), che si sta ascoltando.
RSEP1 SEL1 FIX1 47
CFIX1 FIX1 J1 4.7u
RBL1  J1 0 470k
RJ1   J1 0 470k
RSEP2 SEL2 FIX2 47
CFIX2 FIX2 J2 4.7u
RBL2  J2 0 470k
RJ2   J2 0 50k

.control
set t = .txt
save @q.xa.q132[ic] @q.xa.q133[ic] @q.xf1.q132[ic] @q.xf1.q133[ic]
save @q.xf2.q132[ic] @q.xf2.q133[ic] v(outa) v(j1) v(j2) @rsep1[i]

* =========================================================================
* 1. TRANSITORIO. Una riga per blocco per corsa in tb_blockA_carichi.csv.
*    cablaggio: 1 nuovo (buffer) | 2 vecchio (ADR-008, il controllo)
*    Finestra di 2 ms dopo 3 ms: due periodi a 1 kHz, quaranta a 20 kHz.
*    Passo 5 us a 1 kHz (errore sul picco 1.2e-4, verificato in L5) e
*    0.25 us a 20 kHz (stesso errore).
* =========================================================================
echo "cablaggio,f_hz,rj1,blk,icmax_q132,icmin_q132,icmax_q133,icmin_q133,classe_a,vpk_outa,vpk_j2,irms_rsep1" > tb_blockA_carichi.csv
foreach w 1 2
  if $w = 1
    alter rvn1 = 1m
    alter rvv1 = 1e12
    alter rvn2 = 1m
    alter rvv2 = 1e12
  else
    alter rvn1 = 1e12
    alter rvv1 = 1m
    alter rvn2 = 1e12
    alter rvv2 = 1m
  end
  foreach f 1000 20000
    alter @vin[sin] = [ 0 3.818 $f ]
    foreach rj 470k 10k 1k 100 47 22 10 1 0.01
      alter rj1 = $rj
      if $f = 1000
        tran 5u 5m 3m 5u
      else
        tran 0.25u 5m 3m 0.25u
      end
      meas tran vpa MAX v(outa)
      meas tran vpj2 MAX v(j2)
      meas tran irs1 RMS @rsep1[i]
      meas tran a2x MAX @q.xa.q132[ic]
      meas tran a2n MIN @q.xa.q132[ic]
      meas tran a3x MAX @q.xa.q133[ic]
      meas tran a3n MIN @q.xa.q133[ic]
      let ca = (a2n > 0) & (a3x < 0)
      echo "$w,$f,$rj,A,$&a2x,$&a2n,$&a3x,$&a3n,$&ca,$&vpa,$&vpj2,$&irs1" >> tb_blockA_carichi.csv
      meas tran f12x MAX @q.xf1.q132[ic]
      meas tran f12n MIN @q.xf1.q132[ic]
      meas tran f13x MAX @q.xf1.q133[ic]
      meas tran f13n MIN @q.xf1.q133[ic]
      let cf1 = (f12n > 0) & (f13x < 0)
      echo "$w,$f,$rj,F1,$&f12x,$&f12n,$&f13x,$&f13n,$&cf1,$&vpa,$&vpj2,$&irs1" >> tb_blockA_carichi.csv
      meas tran f22x MAX @q.xf2.q132[ic]
      meas tran f22n MIN @q.xf2.q132[ic]
      meas tran f23x MAX @q.xf2.q133[ic]
      meas tran f23n MIN @q.xf2.q133[ic]
      let cf2 = (f22n > 0) & (f23x < 0)
      echo "$w,$f,$rj,F2,$&f22x,$&f22n,$&f23x,$&f23n,$&cf2,$&vpa,$&vpj2,$&irs1" >> tb_blockA_carichi.csv
      echo "cablaggio=$w f=$f RJ1=$rj  XA min $&a2n  XF1 min $&f12n  XF2 min $&f22n"
      * La forma d'onda, cablaggio nuovo a 1 kHz: min e max sono ricalcolabili
      * da qui, per una seconda strada verso gli stessi numeri.
      *   col1 I_C XA.Q132  col3 I_C XA.Q133  col5 I_C XF1.Q132
      *   col7 I_C XF2.Q132 col9 v(OUTA)      (colonne pari = tempo)
      if $w = 1
        if $f = 1000
          wrdata tb_blockA_carichi_$rj$t @q.xa.q132[ic] @q.xa.q133[ic] @q.xf1.q132[ic] @q.xf2.q132[ic] v(outa)
        end
      end
      destroy all
    end
  end
end

* =========================================================================
* 2. AC, cablaggio nuovo: di quanto il livello di chi si ascolta si muove fra
*    fissa 1 carica e fissa 1 in corto. v(OUTA) e' l'ingresso
*    dell'attenuatore, v(J2) il jack dello Stax.
*      col1 vdb(OUTA)  col3 vdb(J2)   (colonne pari = frequenza)
* =========================================================================
alter rvn1 = 1m
alter rvv1 = 1e12
alter rvn2 = 1m
alter rvv2 = 1e12
foreach rj 470k 0.01
  alter rj1 = $rj
  ac dec 100 10 100k
  meas ac lvl20 find vdb(outa) at=20
  meas ac lvl1k find vdb(outa) at=1000
  meas ac lvl20k find vdb(outa) at=20000
  meas ac j2l20 find vdb(j2) at=20
  meas ac j2l1k find vdb(j2) at=1000
  meas ac j2l20k find vdb(j2) at=20000
  echo "AC  RJ1=$rj"
  print lvl20 lvl1k lvl20k j2l20 j2l1k j2l20k
  wrdata tb_blockA_carichi_ac_$rj$t vdb(outa) vdb(j2)
  destroy all
end
.endc

.end
